---
title: "Exemplos de mortalidade, com dados e métodos no Rmarkdown"
author: "Vanessa di Lego, adaptado da Monica Alexander"
date: "31/07/2019"
output: pdf_document
---

Esses códigos vieram das aulas da Monica Alexander! Para mais detalhes e outros exemplos geniais, por favor olhe o github dela: https://github.com/MJAlexander

```{r setup, include=FALSE}
knitr::opts_chunk$set(echo = TRUE, message = FALSE, warning = FALSE)
```

## Lendo o dado 

Pacotes:
```{r}
library(tidyverse)
library(here)
library(RColorBrewer)

```

Dados: Mortalidade do Canadá http://www.bdlc.umontreal.ca/CHMD/. Nesse exemplo ela usa os dados de Ontario

```{r}
dm <- read.csv("Ontario.csv", header=T, sep=",")
head(dm)
```

## Tabela de vida: curvas

### Sobrevivência (lx)

```{r}
library(dplyr)
library(tidyverse)

dm2<-dm %>% 
  filter(Year==1921) %>% 
  select(Age, lx)

dm2$Age<-as.numeric(as.character(dm2$Age))

  ggplot(dm2, aes(Age, lx/100000)) + geom_line(lwd = 1.1) + 
  ylab("lx") + xlab("idade") + 
  ggtitle("Survival, 1921") + theme_classic()+ scale_color_viridis_d()

```

```{r}
dm3<-dm %>% 
  filter(Year==1921|Year==2011) %>% 
  mutate(Year = factor(Year)) 

dm3$Age<-as.numeric(as.character(dm3$Age))

  ggplot(dm3,aes(Age, lx/100000, color = Year)) + geom_line(lwd = 1.1) + 
  ylab("lx") + xlab("idade") + 
  ggtitle("Sobrevivência em Otário, 1921 e 2011") + theme_classic()+scale_color_viridis_d()
```
### Probabilidade de morte (nqx)

```{r}
dm4<-dm %>% 
  filter(Year==1921|Year==2011) %>% 
  mutate(Year = factor(Year)) 

dm4$Age<-as.numeric(as.character(dm4$Age))

  ggplot(dm4, aes(Age, qx, color = Year)) + geom_line(lwd = 1.1) + 
  ylab("qx") + xlab("age") + 
  ggtitle("Probabilidade de morte, Ontário, 1921 e 2011") + 
  scale_y_log10()+ theme_classic()+ scale_color_viridis_d()

```
### Expectativa de vida (ex)
```{r}
dm5<-dm %>% 
  filter(Year==1921|Year==2011) %>% 
  mutate(Year = factor(Year)) 

dm5$Age<-as.numeric(as.character(dm5$Age))

  ggplot(dm5, aes(Age, ex, color = Year)) + geom_line(lwd = 1.1) + 
  ylab("qx") + xlab("idade") + 
  ggtitle("Expectativa de vida, Ontário, 1921 e 2011") + theme_classic()+scale_color_viridis_d()

```

## Modelos de Gompertz 

## Plotando!

```{r}
dm6<-dm %>% 
  filter(Year==1921|Year==2011) %>% 
  mutate(Year = factor(Year)) 

dm6$Age<-as.numeric(as.character(dm6$Age))

  ggplot(dm6, aes(Age, mx, color = Year)) + geom_line(lwd = 1.1) + 
  ylab("qx") + xlab("idade") + 
  ggtitle("Probabilidade de morte, Ontário, 1921 e 2011") + 
  scale_y_log10()+ theme_classic()+scale_color_viridis_d()

```

### Ajuste Gompertz

```{r}
dm %>% 
  mutate(age = as.numeric(as.character(Age))) %>% 
  filter(age>49) %>% 
  select(Year, age, mx) %>% 
  mutate(log_mx = log(mx)) %>% 
  group_by(Year) %>% 
  summarise(alpha = exp((lm(log_mx~age))$coefficients[1]), beta = (lm(log_mx~age))$coefficients[2]) %>% 
  ggplot(aes(alpha, beta, color = Year)) + geom_point() +
  ggtitle("Parâmetros Gompertz para Ontario, 1921 - 2011")+ theme_classic()+scale_color_viridis_c()

```

## Evidência do plateau de mortalidade?

Suécia: longa série e qualidade excelente de dados.  

```{r}
ds <- read.table("SWE_Mx_1x1.txt", header=T)
head(ds)
```

```{r}
ds %>% 
  filter(Year==2015|Year==1800) %>% 
  mutate(age = as.numeric(as.character(Age)), mx = as.numeric(as.character(Total)), year = as.factor(Year)) %>% 
  filter(age>59) %>% 
  ggplot(aes(age, log(mx), color = year)) + geom_point() + 
  ggtitle("Taxas de mortalidade (log), Sweden") + theme_classic()+scale_color_viridis_d()

```

# Gráficos chatos??

```{r}
library(matlab)
with_palette <- function(palette) {
  x <- y <- seq(-8 * pi, 8 * pi, len = 40)
  r <- sqrt(outer(x^2, y^2, "+"))
  filled.contour(cos(r^2) * exp(-r / (2 * pi)),
    axes = FALSE,
    color.palette = palette,
    asp = 1
  )
}

with_palette(jet.colors)
library(viridis)
with_palette(viridis)


```


```{r}
library(dichromat)
library(purrr)
with_palette(
  compose(
    partial(dichromat, type = "deutan"),
    jet.colors
    )
)

with_palette(
  compose(
    partial(dichromat, type = "protan"),
    jet.colors
    )
)
```

